【裁判字號】    94,聲,1783
【裁判日期】    950127
【裁判案由】    返還擔保金
【裁判全文】
臺灣桃園地方法院民事裁定
聲請人即
債  權  人  高平貿易股份有限公司
法定代理人  范育俊
相對人即
債  務  人  甲○○
上列聲請人聲請返還擔保金事件，本院裁定如下：
    主      文
本院九十一年度存字第三０八五號提存事件，聲請人所提存之台
灣省合作金庫可轉讓定期存單面額新台幣伍拾萬元壹張（編號：
H0000000）准予返還。
聲請費用由相對人負擔。
    理      由
一、按訴訟終結後，供擔保人證明已定20日以上之期間，催告受
    擔保利益人行使權利而未行使者，法院應依供擔保人之聲請
    ，以裁定命返還其提存物，民事訴訟法第104條第1項第3款
    定有明文。同法第106條規定，前開規定於其他依法令供訴
    訟上擔保者準用之。
二、本件聲請意旨略以：聲請人前依本院91年度全2字第6617號
    假扣押裁定，而以本院91年度存字第3085號提存事件，提存
    面額新台幣50萬元之台灣省合作金庫可轉讓定期存單1張後
    ，經本院91年度執全字第3082號強制執行事件，就相對人之
    財產予以假扣押強制執行在案，茲因聲請人業已撤銷上開假
    扣押裁定及撤回上開強制執行之聲請，並以台北松江路郵局
    第2791號存證信函催告相對人於函到20日以內行使權利，現
    期間業已屆滿而相對人並未行使權利，為此爰依民事訴訟法
    第106條準用同法第104條規定，聲請返還擔保金等語，並提
    出撤銷假扣押裁定書、提存書（皆為影本）、存證信函暨其
    回執各1紙為證。
三、聲請人主張之事實，本院依職權調閱91年度全2 字第6617號
    假扣押卷宗（含本院91年度執全字第3082號強制執行卷宗）
    、91年度存字第3085號卷宗、94年度全聲字第279 號卷宗查
    核無訛，又聲請人雖以台北松江路郵局第2791號存證信函定
    「20日以內」期間通知相對人行使權利而未行使，與首揭須
    有「20日以上」期間之規定尚有未洽，惟該函業於民國94年
    11 月10 日送達相對人，而另據本院依職權於同年12月27日
    向本院民事庭、簡易庭、非訟中心及台灣台北地方法院查詢
    ，並未有受理本件相對人對聲請人之訴訟，此期間已逾20日
    以上，足徵相對人逾期且未對前開擔保金行使權利等情堪屬
    真實，有本院民事紀錄科查詢表2 紙及台灣台北地方法院函
    復1 紙為憑，揆諸上開說明，本件聲請人聲請返還擔保金，
    合於首揭法條規定，應予准許。
四、依民事訴訟法第95條、第78條，裁定如主文。
中    華    民    國    95    年    1     月    27    日
                  民事第一庭  法  官  陳婉玉
以上正本係照原本作成
如對本裁定抗告須於裁定送達後10日內向本院提出抗告狀，並應
繳納抗告裁判費新台幣1,000 元。
中    華    民    國    95    年    1     月    27    日
                              書記官  劉雅玲


司法院資訊處製作；財團法人民間司法改革基金會備份。
